臺灣嘉義地方法院刑事判決　　　　　　　100年度訴字第516號
公　訴　人　臺灣嘉義地方法院檢察署檢察官
被　　　告　楊建洲
上列被告因毒品危害防制條例案件，經檢察官提起公訴（100年
度毒偵字第798號），本院合議庭裁定由受命法官獨任行簡式審
判程序，判決如下：
    主  文
楊建洲施用第一級毒品，累犯，處有期徒刑捌月。
    犯 罪 事 實
一、楊建洲前因施用毒品案件，經本院以91年度毒聲字第376號
    裁定送觀察、勒戒後，認有繼續施用毒品之傾向，再以91年
    度毒聲字第453號裁定令入戒治處所施以強制戒治1年，嗣經
    本院以91年度毒聲字第939號裁定停止強制戒治，所餘期間
    付保護管束，於民國91年12月18日出監，於92年6月30日保
    護管束期滿，未經撤銷，視為強制戒治期滿，並經檢察官於
    92年7月8日以92年度戒毒偵字第111號為不起訴處分確定。
    又因施用毒品之毒品危害防制條例案件，經本院以93年度訴
    字第164號判決，判處有期徒刑7月確定，於94年1月24日執
    行完畢。其前因毒品危害防制條例等案件，經本院以96年度
    訴字第860號、97年度訴字第107號判決，各判處有期徒刑4
    月、8月、8月確定，上揭3罪並經裁定應執行有期徒刑1年6
    月確定；因毒品危害防制條例案件，經本院以97年度訴字第
    269號判決，判處有期徒刑10月確定，而與上揭有期徒刑1年
    6月接續執行，於99年5月2日執行完畢。仍不知悔改，於強
    制戒治執行完畢釋放後，再基於施用第1級毒品海洛因之犯
    意，於100年2月7日13時許，在嘉義市○區○路里○○○路
    611巷12號住處，以將海洛因加水溶解後，再用針筒注射身
    體之方式，施用海洛因1次。嗣於100年2月9日13時10分許，
    在嘉義市○○路與民生南路口，因行跡可疑為警盤查，於同
    日13時30分許，經警徵得其同意採尿送驗，呈嗎啡陽性反應
    ，始查悉上情。
二、案經嘉義市政府警察局第一分局報請臺灣嘉義地方法院檢察
    署檢察官偵查起訴，經本院合議庭裁定由受命法官獨任行簡
    式審判程序。
    理  由
一、上揭犯罪事實，業據被告楊建洲於本院準備程序及審理時均
    坦承不諱（見本院卷第21、29頁），並有照片2張附卷可稽
    （見警卷第8頁），且被告於100年2月9日13時30分許，經警
    採尿送驗結果，呈嗎啡陽性反應，有勘察採證同意書、長榮
    大學確認報告、代號與真實姓名對照表各1紙在卷可參（見
    警卷第5-7頁），足認被告之自白與事實相符。
二、按毒品危害防制條例於92年7月9日修正公布，自93年1月9日
    施行，其中第20條、第23條將施用毒品之刑事處遇程序，區
    分為「初犯」及「5年內再犯」、「5年後再犯」。依其立法
    理由之說明：「初犯」，經觀察、勒戒或強制戒治後，應為
    不起訴處分或不付審理之裁定；經觀察、勒戒或強制戒治執
    行完畢釋放後，「5年內再犯」者，因其再犯率甚高，原實
    施之觀察、勒戒及強制戒治既已無法收其實效，爰依法追訴
    或裁定交付審理。至於經觀察、勒戒或強制戒治執行完畢釋
    放後，「5年後再犯」者，前所實施之觀察、勒戒或強制戒
    治已足以遮斷其施用毒品之毒癮，為期自新及協助其斷除毒
    癮，仍適用「初犯」規定，先經觀察、勒戒或強制戒治之程
    序。從而依修正後之規定，僅限於「初犯」及「5年後再犯
    」二種情形，始應先經觀察、勒戒或強制戒治程序。倘被告
    於5年內已再犯，經依法追訴處罰，縱其第3次（或第3次以
    上）再度施用毒品之時間，在初犯經觀察、勒戒或強制戒治
    執行完畢釋放5年以後，已不合於「5年後再犯」之規定，且
    因已於「5年內再犯」，顯見其再犯率甚高，原實施觀察、
    勒戒或強制戒治，已無法收其實效，即應依該條例第10條處
    罰（最高法院95年度第7次刑事庭會議決議、97年度第5次刑
    事庭會議決議意旨參照）。查被告前因施用毒品案件，經本
    院以91年度毒聲字第376號裁定送觀察、勒戒後，認有繼續
    施用毒品之傾向，再以91年度毒聲字第453號裁定令入戒治
    處所施以強制戒治1年，嗣經本院以91年度毒聲字第939號裁
    定停止強制戒治，所餘期間付保護管束，於91年12月18日出
    監，於92年6月30日保護管束期滿，未經撤銷，視為強制戒
    治期滿，並經檢察官於92年7月8日以92年度戒毒偵字第111
    號為不起訴處分確定。又因施用毒品之毒品危害防制條例案
    件，經本院以93年度訴字第164號判決，判處有期徒刑7月確
    定，於94年1月24日執行完畢，有臺灣高等法院被告前案紀
    錄表1份附卷可憑，是被告於強制戒治執行完畢釋放後，於5
    年內已再犯，並經依法追訴處罰，雖其本件再度施用毒品之
    時間，在經強制戒治執行完畢釋放5年以後，已不合於「5年
    後再犯」之規定，依上開決議，應依法追訴處罰甚明。本件
    事證明確，被告之犯行堪予認定。
三、核被告所為，係犯毒品危害防制條例第10條第1項之施用第
    1級毒品罪。被告持有海洛因進而施用之，其持有之低度行
    為應為施用之高度行為所吸收，不另論罪。被告前因毒品危
    害防制條例等案件，經本院以96年度訴字第860號、97年度
    訴字第107號判決，各判處有期徒刑4月、8月、8月確定，上
    揭3罪並經裁定應執行有期徒刑1年6月確定；因毒品危害防
    制條例案件，經本院以97年度訴字第269號判決，判處有期
    徒刑10月確定，而與上揭有期徒刑1年6月接續執行，於99年
    5月2日執行完畢，此有臺灣高等法院被告前案紀錄表1份在
    卷可參，其受徒刑之執行完畢後，5年以內故意再犯本件有
    期徒刑以上之罪，為累犯，應依刑法第47條第1項規定加重
    其刑。爰審酌被告前因施用毒品犯行，經強制戒治執行完畢
    ，猶不思藉機徹底戒除施用毒品之惡習，再次施用毒品，惟
    其施用毒品係自戕行為，本件施用毒品之手段，及犯後坦承
    犯行等一切情狀，量處如主文所示之刑，以示懲儆。
據上論斷，應依刑事訴訟法第273條之1第1項、第299條第1項前
段，毒品危害防制條例第10條第1項，刑法第11條前段、第47條
第1項，判決如主文。
本案經檢察官郭志明到庭執行職務。
中    華    民    國   100    年    7     月    21    日
                  刑事第二庭  法  官  卓春慧
以上正本證明與原本無異。
如不服本判決應於收受判決後10日內向本院提出上訴書狀，並應
敘述具體理由；其未敘述上訴理由者，應於上訴期間屆滿後20日
內向本院補提理由書（均須按他造當事人之人數附繕本）「切勿
逕送上級法院」。
中    華    民    國   100    年    7     月    21    日
                              書記官  李玫娜
附錄論罪科刑法條全文：
毒品危害防制條例第10條第1項：
施用第一級毒品者，處6月以上5年以下有期徒刑。